【裁判字號】    92,易,73
【裁判日期】    920331
【裁判案由】    竊盜
【裁判全文】
臺灣彰化地方法院刑事判決                            九十二年度易字第七三號
    公  訴  人  臺灣彰化地方法院檢察署檢察官
    被      告  甲○○
右列被告因竊盜案件，經檢察官提起公訴（九十一年度偵字第七二七九號），本院判
決如左：
    主      文
甲○○竊盜，累犯，處拘役肆拾日，如易科罰金，以佰元折算壹日。
    事      實
一、甲○○前曾因妨害公務案件，經台灣南投地方法院判處有期徒刑三月，於民國八
    十八年一月二十五日執行完畢，仍不知悔改，竟意圖為自己不法之所有，於九十
    一年十月十七日十七時許，在彰化縣彰化市○○里○○路三十四號溪文藝文工作
    室內，佯稱欲將項鍊添加玉珠子，趁乙○○為其修改項鍊而不注意之際，竊取該
    店內為乙○○所有之銀製鑲玉戒指一只，價值新台幣（下同）八百元，得手後，
    將該戒指藏置在其右手掌心（以中指及無名指勾住）內，旋為乙○○發覺其右手
    姿勢有異狀後，報警處理。
二、案經被害人乙○○訴由彰化縣警察局彰化分局報請臺灣彰化地方法院檢察署檢察
    官偵查起訴。
    理      由
一、訊據被告甲○○固坦承將戒指以中指及無名指勾住放在右手掌心之情，惟矢口否
    認有何竊盜犯行，辯稱：伊將上開戒指放在手心上，是準備挑選其他玉珮，並不
    是竊盜云云。惟查，右揭犯罪事實，業據被害人乙○○於警詢及偵查中指訴綦詳
    ，並有被害人立具之贓物認領保管收據一紙在卷可稽，參以被告於警詢及偵查中
    時自承當時身上只有二百一十元，無法購買該戒指及玉珮之情，被告並無購買之
    意思甚明，且被告看完戒指後，並未將戒指放回原處或桌上（其位置即在正前方
    ），卻將戒指以中指及無名指勾住放在右手掌心，此動作將更不方便其挑選其它
    物品，與一般人購物挑選物品之習慣相違，顯係貪小便宜之竊取行為，又告訴人
    乙○○與被告間並無仇隙，依常理而言，實無誣陷之必要。綜上所述，被告所辯
    ，無非是事後卸責之詞，不足採信，本件事證明確，被告犯行洵堪認定。
二、核被告甲○○所為，係犯刑法第三百二十條第一項之竊盜罪。被告前曾因妨害公
    務案件，經台灣南投地方法院判處有期徒刑三月確定，並於八十八年一月二十五
    日執行完畢，有台灣高等法院被告全國前案紀錄表及台灣彰化地方法院檢察署刑
    案資料查註紀錄表在卷可稽，五年以內再犯本件有期徒刑以上之罪，為累犯，應
    依法加重其刑。爰審酌被告犯罪之動機、方法、手段、所生危害暨犯後態度等一
    切情狀，量處如主文所示之刑，並諭知易科罰金之折算標準。
據上論斷，應依刑事訴訟法第二百九十九條第一項前段，刑法第三百二十條第一項、
第四十七條、第四十一條第一項前段，罰金罰鍰提高標準條例第一條前段、第二條，
判決如主文。
本案經檢察官陳茂亭到庭執行職務。
中      華      民      國    九十二    年      三      月    三十一    日
                                臺灣彰化地方法院刑事第二庭
                                    法      官  李  水  源
右正本證明與原本無異。
如不服本判決，應於判決送達後十日內向本院提出上訴狀（須附繕本）。
告訴人或被害人對於判決如有不服具備理由請求檢察官上訴者，其上訴期間之計算係
以檢察官收受判決正本之日期為準。
                                    法院書記官  廖  建  興
中      華      民      國    九十二    年      四      月      一日
附錄本案論罪科刑法條全文
刑法第三百二十條
意圖為自己或第三人不法之所有，而竊取他人之動產者，為竊盜罪，處五年以下有期
徒刑、拘役或五百元以下罰金。
意圖為自己或第三人不法之利益，而竊佔他人之不動產者，依前項之規定處斷。
前二項之未遂犯罰之。


司法院資訊處製作；財團法人民間司法改革基金會備份。
